臺灣桃園地方法院刑事判決　　　　　　100年度審易字第285號
公　訴　人　臺灣桃園地方法院檢察署檢察官
被　　　告　劉子揚
上列被告因竊盜等案件，經檢察官提起公訴（99年度偵字第2967
8 號、第30978 號），被告於本院準備程序進行中，就被訴事實
均為有罪之陳述，經本院告知簡式審判程序意旨，並聽取當事人
之意見後，本院裁定依簡式審判程序審理，判決如下：
    主  文
劉子揚攜帶兇器竊盜，累犯，處有期徒刑捌月；又攜帶兇器竊盜
，累犯，處有期徒刑捌月；又意圖為自己不法之所有，以不正方
法由自動付款設備取得他人之物，累犯，處有期徒刑參月。應執
行有期徒刑壹年伍月。
    事  實
一、劉子揚前於民國94年間因施用毒品等案件，經本院以94年度
    訴字第1551號判決分別判處有期徒刑6 月、3 月，應執行有
    期徒刑8 月確定；又於同年間因連續竊盜案件，經本院以94
    年度易字第997 號判決判處有期徒刑1 年6 月確定，上開三
    罪，復經本院以96年度聲減字第447 號裁定各減為有期徒刑
    3 月、1 月又15日及9 月，應執行刑有期徒刑1 年又15日確
    定，於96年7 月16日執行完畢。詎其猶不知悔改，竟意圖為
    自己不法之所有，分別基於竊盜、以不正方法由自動付款設
    備取得他人之物犯意，分別為下列犯行：(一)於99年8 月19日
    上午6 時17分許，騎乘向其不知情之胞妹劉又好借得之車牌
    號碼TE2 —967 號輕型機車行經桃園縣八德市○○街210 號
    對面巷口，見陳俊助所有之車牌號碼GA—5957號自用小貨車
    1 輛停放於上址，認有機可趁，以T 字扳手1 支（未扣案）
    開啟車門並啟動電門，得手後供己使用；(二)於99年9 月16日
    凌晨4 時許，騎乘上開機車行經桃園縣中壢市○○街與同慶
    路口，見卓家良向張瑞敏借用車牌號碼6513—HF號自用小客
    車1 輛停放於上址，認有機可趁，以一字起子1 支（起訴書
    誤寫為T 字扳手，應予以更正，未扣案）敲破上開車輛右前
    車窗（毀損部分，未據告訴），竊取置於車內之衛星導航1
    台及卓家良所有之皮夾1 只【內有現金新臺幣（下同）7000
    元、身分證、汽機車駕照、汽車行照、健保卡、國泰銀行信
    用卡、中國信託銀行信用卡、渣打銀行金融卡】，得手後，
    (三)劉子揚分別於同日上午6 時3 分、6 時5 分接續持卓家良
    之前揭竊得之渣打國際商業銀行帳號第00000000000000號帳
    戶提款卡，在位於桃園縣中壢市○○路○段295 號全家便利
    商店內擺設之台新銀行自動櫃員機，未經授權而輸入卓家良
    之生日作為密碼，使自動櫃員機之識別系統誤認劉子揚係卓
    家良本人或卓家良授權之人之不正方法，而各釋出1 萬元、
    7000元。嗣經陳俊助、卓家良報警處理，始循線查悉上情。
二、案經桃園縣政府警察局八德分局、中壢分局報告臺灣桃園地
    方法院檢察署檢察官偵查起訴。
    理  由
一、本案被告劉子揚所犯均為死刑、無期徒刑或最輕本刑為3 年
    以上有期徒刑以外之罪，其於本院準備程序中就前揭被訴事
    實均為有罪之陳述，經本院告知簡式審判程序之旨，並聽取
    當事人之意見後，本院依刑事訴訟法第273 條之1 第1 項規
    定，裁定進行簡式審判程序，合先敘明。
二、上揭犯罪事實，業據被告劉子揚分別於警詢、檢察官訊問及
    本院審理時均坦承不諱，核與證人即被害人陳俊助、卓家良
    及證人劉又好分別於警詢時等證述之情節相符，復有失車—
    案件基本資料詳細畫面報表、車輛詳細資料報表、錄影監視
    器畫面翻拍照片、自動櫃員機錄影監視器畫面翻拍照片、刑
    案現場照片及渣打國際商業銀行帳號第00000000000000號帳
    戶存摺內頁交易明細影本等在卷可證，足認被告之任意性自
    白與事實相符。本件事證明確，被告犯行堪以認定，應予以
    論罪科刑。
三、按行為後法律有變更者，適用行為時之法律。但行為後之法
    律有利於行為人者，適用最有利於行為人之法律，刑法第2
    條第1 項定有明文。查被告劉子揚為本件事實欄一之(一)、(二)
    犯行後，刑法第321 條加重竊盜罪於100 年1 月26日修正公
    布，並於100 年1 月28日生效施行，該條第1 項原規定「犯
    竊盜罪而有左列情形之一者，處6 月以上、5 年以下有期徒
    刑」，修正後，將原條文之「左列」文字用語修正為「下列
    」，並增訂得併科罰金刑為「犯竊盜罪而有下列情形之一者
    ，處6 月以上、5 年以下有期徒刑，得併科新臺幣10萬元以
    下罰金」，茲比較新舊法之結果，以修正前之規定對被告較
    為有利，自應適用修正前刑法第321 條第1 項之規定，合先
    敘明。
四、查被告劉子揚行竊時所攜帶之T 字扳手、一字起子各1 支，
    客觀上足以對人之生命、身體、安全構成威脅而具有危險性
    ，自屬兇器無訛。核被告犯罪事實欄一之(一)、(二)所為，均係
    犯修正前刑法第321 條第1 項第3 款之攜帶兇器竊盜罪，公
    訴意旨認被告係涉犯刑法第320 條第1 項之竊盜罪，尚有未
    洽，然此部分業經蒞庭檢察官當庭更正起訴法條為刑法第32
    1 條第1 項第3 款之攜帶兇器竊盜罪，本院自無庸變更起訴
    法條，附此敘明；犯罪事實欄一之(三)所為，係犯刑法第339
    條之2 第1 項之以不正方法由自動付款設備取得他人之物罪
    。按如數行為於同時同地或密切接近之時地實施，侵害同一
    之法益，各行為之獨立性極為薄弱，依一般社會健全觀念，
    在時間差距上，難以強行分開，在刑法評價上，以視為數個
    舉動之接續施行，合為包括之一行為予以評價，較為合理者
    ，則屬接續犯，而為包括之一罪（最高法院86年度台上字第
    3295號判例意旨參照）。查被告於99年9 月16日上午6 時3
    分許、6 時5 分許2 次詐領存款之行為，均係本於單一犯意
    之接續實施，而於密接時、同地實施而侵害同一法益，應屬
    接續犯，而為包括之一罪，應論以實質上之一罪。被告所犯
    上開三罪，犯意個別，行為互異，應分論併罰。被告有事實
    欄一所載之犯罪科刑及執行完畢紀錄，此有卷附之臺灣高等
    法院被告前案紀錄表可按，其於有期徒刑執行完畢後，五年
    以內故意再犯本件有期徒刑以上之三罪，均為累犯，各應依
    刑法第47條第1 項規定加重其刑。爰審酌被告不思以正當手
    段獲取財物，竟圖不勞而獲為本件竊盜及詐領財物犯行，危
    害社會治安及被害人之權益，所為非是，惟兼衡其犯罪之動
    機、目的、手段、所竊取及詐領財物之價值及犯後態度尚佳
    等一切情狀，分別量處如主文所示之刑，並定其應執行刑，
    以示懲儆。至被告行竊時所使用一字起子及T 字扳手，因均
    未扣案，且復乏確據證明尚屬存在，爰不併予宣告沒收，附
    此敘明。
據上論斷，應依刑事訴訟法第273 條之1 第1 項、第299 條第1
項前段，刑法第2 條第1 項前段，修正前刑法第321 條第1 項第
3 款，刑法第339 條之2 第1 項、第47條第1 項、第51條第5 款
，刑法施行法第1 條之1 第1 項、第2 項但書，判決如主文。
本案經檢察官呂如琦到庭執行職務。
中    華    民    國   100    年    4     月    28    日
                        刑事庭    法  官  顏世翠
以上正本證明與原本無異。
如不服本判決應於收受判決後10日內向本院提出上訴書狀，並應
敘述具體理由。其未敘述上訴理由者，應於上訴期間屆滿後20日
內向本院補提理由書( 均須按他造當事人之人數附繕本) 「切勿
逕送上級法院」。
                                  書記官  吳忻蒨
中    華    民    國   100    年    4     月    28    日
附錄本案論罪科刑依據之法條：
修正前中華民國刑法第321 條
犯竊盜罪而有左列情形之一者，處6 月以上、5 年以下有期徒刑
：
一、於夜間侵入住宅或有人居住之建築物、船艦或隱匿其內而犯
    之者。
二、毀越門扇、牆垣或其他安全設備而犯之者。
三、攜帶兇器而犯之者。
四、結夥三人以上而犯之者。
五、乘火災、水災或其他災害之際而犯之者。
六、在車站或埠頭而犯之者。
前項之未遂犯罰之。
中華民國刑法第339 條之2
意圖為自己或第三人不法之所有，以不正方法由自動付款設備取
得他人之物者，處3 年以下有期徒刑、拘役或1 萬元以下罰金。